【裁判字號】    99,抗,986
【裁判日期】    990831
【裁判案由】    聲請定其應執行刑
【裁判全文】
臺灣高等法院刑事裁定                   99年度抗字第986號
抗  告  人
即  受刑人  甲○○
上列抗告人因檢察官聲請定其應執行之刑案件，不服臺灣桃園地
方法院中華民國99年7 月30日所為裁定（99年度聲字第2717號）
，提起抗告，本院裁定如下：
    主  文
抗告駁回。
    理  由
一、聲請意旨略以：受刑人甲○○因犯竊盜等案件，先後經判決
    確定如附表所示，應依刑法第53條及第51條第5 款定其應執
    行之刑，爰依刑事訴訟法第477 條第1 項聲請裁定等語。
二、原裁定略以：按數罪併罰，有二裁判以上者，依刑法第51條
    規定定其應執行之刑，刑法第53條定有明文；次按行為後法
    律有變更者，適用行為時之法律，但行為後之法律有利於行
    為人者，適用最有利於行為人之法律，民國94年1 月7 日修
    正公布，並自95年7 月1 日施行之刑法第2 條第1 項亦有明
    文。此條文係規範行為後法律變更所生新舊法比較適用之準
    據法，於新法施行後，應適用新法第2 條第1 項之規定，為
    「從舊從新」之比較。又依刑法第51條定應執行刑時，於裁
    判確定前犯數罪，其中一罪在新法施行前者，亦應為新舊法
    比較（最高法院95年第8 次刑庭會議決議同此見解）。本件
    受刑人所犯如附表所示罪，均係於95年7 月1 日前犯之，按
    修正前刑法第51條第5 款規定，數罪併罰，分別宣告其罪之
    刑，「宣告多數有期徒刑者，於各刑中之最長期以上，各刑
    合併之刑期以下，定其（應執行）刑期，但不得逾20年」，
    修正後刑法第51條第5 款規定本文同修正前之規定，然但書
    將「不得逾20年」之限制，修正為「不得逾30年」，而將應
    執行刑之上限提高為30年，顯生實質刑罰法律效果之變更，
    應予新舊法比較。比較修正前後之規定，修正後之刑法第51
    條第5 款規定顯較不利於受刑人，依刑法第2 條第1 項前段
    ，自應依修正前之刑法第51條第5 款規定定其應執行之刑。
    查受刑人因犯如附表所示之罪，經判處如附表所示之刑，並
    分別確定在案，此有各該判決以及本院被告前案紀錄表等件
    在卷可憑，堪以認定，聲請人聲請定受刑人應執行之刑，揆
    諸前揭法條說明，原審法院審核後認該聲請為正當，爰依前
    開規定，定其應執行之刑。另本件受刑人所犯如附表所示之
    罪，均符合95年7 月1 日修正公布施行前刑法第41條第1 項
    之得易科罰金情形，爰依修正前刑法第41條第2 項、第1 項
    前段，廢止前罰金罰鍰提高標準條例第2 條前段，現行法規
    所定貨幣單位折算新臺幣條例第2 條之規定，就如附表所示
    之罪刑所定應執行之刑，諭知以銀元三百元即新臺幣九百元
    折算一日之易科罰金折算標準，經核並無違誤。
三、抗告意旨略以：抗告人所犯臺灣桃園地方法院93年度訴字第
    2028號、94年度訴字第2504號等案件，均於96年間假釋出獄
    ，懇請明察等語。
四、惟查：本件抗告人所犯如附表所示之罪，其中編號1 、2 、
    3 所示之臺灣桃園地方法院93年度訴字第2028號、94年度訴
    字第2504號案件於執行時，抗告人確實前於96年2 月15日即
    因縮短刑期假釋出監，有本院被告前案紀錄表在卷可稽。而
    按裁判確定前犯數罪者，併合處罰之，刑法第50條定有明文
    ，亦即被告如犯數罪，則以數罪中最早確定之罪為基準，在
    此罪確定前所犯之罪均予併合處罰，則受刑人所犯如附表所
    示數罪中，其中臺灣桃園地方法院93年度訴字第2028號案件
    ，於94年12月5 日即告確定，而在94年12月5 日前，抗告人
    先後犯有如附表所示之臺灣桃園地方法院93年度訴字第2028
    號、94年度訴字第2504號、97年度壢簡字第2013號，犯罪時
    間分別為93年10月18日、94年5 月間起至94年9 月2 日、93
    年9 月4 日，均在94年12月5 日前，故檢察官就抗告人於94
    年12月5 日前所犯數罪聲請定應執行之刑，原審審核後認聲
    請有理由，自無違誤。況抗告人原本所犯四罪之總刑期為有
    期徒刑十一月又十五日，經原審法院對上開四罪定其應執行
    之刑，使該刑度降為有期徒刑十月，對抗告人反而更為有利
    ，今抗告人提起本件抗告，指稱所犯臺灣桃園地方法院93年
    度訴字第2028號、94年度訴字第2504號業經假釋出獄云云，
    顯係誤認原裁定對抗告人有何不利益。縱上所述，抗告意旨
    未就原裁定認事用法有何違誤加以具體指摘，所執理由又係
    對法規有所誤會，足見本件抗告為無理由，應予駁回。
五、據上論結，刑事訴訟法第412 條裁定如主文。
中    華    民    國    99    年    8     月    31    日
                  刑事第四庭  審判長法  官  陳筱珮
                                    法  官  陳玉雲
                                    法  官  邱滋杉
以上正本證明與原本無異。
不得再抗告。
                                    書記官  劉貞達
中    華    民    國    99    年    8     月    31    日

司法院資訊處製作；財團法人民間司法改革基金會備份。
